臺灣桃園地方法院民事簡易判決
111年度桃簡字第190號
原      告  劉又瑜  
被      告  李協霖  
訴訟代理人  石麗卿律師
上列當事人間請求返還借款事件，本院於民國111年3月30日言詞
辯論終結，判決如下：
    主    文
一、被告應給付原告新臺幣280,000元，及自民國一一○年九月十
    六日起至清償日止，按週年利率百分之五計算之利息。
二、訴訟費用由被告負擔。
三、本判決得假執行。
    事實及理由
一、原告主張：被告於民國108年5月28日向原告借款新臺幣（下
    同）280,000元，原告於同日匯款280,000元至被告名下之玉
    山商業銀行股份有限公司帳戶0000000000000號（下稱系爭
    帳戶）內，兩造嗣後並有協議按月分期還款之時程，惟被告
    迄未返還系爭借款。為此，爰依民法消費借貸之法律關係，
    提起本件訴訟等語，並聲明：如主文第1項所示。
二、被告則以：兩造於104年間至109年5月間為同財共居之男女
    朋友，且生活花費所費不貲，被告因而常常入不敷出致積欠
    高額卡債，是原告交付上開款項係用於清償兩造同居期間生
    活費用之卡債所用，況兩造於同財共居期間既具有準配偶之
    關係，原告自應負擔同居期間之半數家庭生活費用，被告亦
    得主張抵銷等語，資為抗辯。並聲明：原告之訴駁回。
三、本院得心證之理由：
　㈠稱消費借貸者，謂當事人一方移轉金錢或其他代替物之所有
    權於他方，而約定他方以種類、品質、數量相同之物返還之
    契約；借用人應於約定期限內，返還與借用物種類、品質、
    數量相同之物，未定返還期限者，借用人得隨時返還，貸與
    人亦得定一個月以上之相當期限，催告返還，民法第474條
    第1項、第478條分別定有明文。經查，原告上開主張之事實
    ，業據其提出金融帳戶交易明細紀錄及通訊軟體對話紀錄等
    （見本院司促字卷第3至6頁、第13頁，桃簡字卷第85至91頁
    ）在卷可稽，經核與其所述相符，則原告主張被告應返還借
    款280,000元，洵屬有據，應予准許。
  ㈡至被告雖以前詞置辯，並提出社群軟體截圖、信用卡帳單、
    信用卡消費明細對帳單等（見本院桃簡字卷第36至81頁）　
    為憑。經查，原告於上開時間匯款280,000元至系爭帳戶，
    嗣後兩造在商討按月分期還款之時程時，除提及被告各期應
    償還之金額數目外，尚有提及被告每期應給付之利息金額等
    情，有通訊軟體對話紀錄（見本院司促字卷第3、5頁，桃簡
    字卷第88頁）在卷可佐，是若原告上開交付之款項並非借款
    者，何以被告願意列出分期還款之金額及計畫，甚同意按期
    給付利息？復參以被告亦曾向原告表示：「我每個月能給妳
    的錢不多，基本上都是要還給外面，今年努力還，明年妳那
    我會還多點」等語（見本院桃簡字卷第85頁），益徵兩造就
    前開款項確為消費借貸之關係無疑。另兩造並無婚姻關係存
    在，且民法第1003條之1規定家庭生活費用共同負擔之法理
    在於考量婚姻關係中，雙方分工協力維繫家庭正常運作下所
    為之事務合理評價，此與兩造僅為男女朋友之交往關係，且
    被告係在追求原告之過程中所自願付出之經濟成本（見本院
    桃簡字卷第36頁），自無相似而得比復援引之處，故被告上
    開所辯，顯屬無稽，不足憑採。
四、按給付無確定期限者，債務人於債權人得請求給付時，經其
    催告而未為給付，自受催告時起，負遲延責任。其經債權人
    起訴而送達訴狀，或依督促程序送達支付命令，或為其他相
    類之行為者，與催告有同一之效力。又遲延之債務，以支付
    金錢為標的者，債權人得請求依法定利率計算之遲延利息，
    而應付利息之債務，其利率未經約定，亦無法律可據者，週
    年利率為5 ％，民法第229 條第2 項、第233 條第1 項前段
    及第203 條分別定有明文。查，本件原告請求被告給付280,
    000元部分，係以支付金錢為標的，兩造雖有協議分期還款
    之時程，然無明確之最終還款日期及利率，又原告請求自支
    付命令送達翌日起算法定利息，並無不利被告之處，自無不
    可，則原告就上述得請求之金額，併請求自支付命令送達被
    告之翌日即110年9月16日（見本院司促字卷第20頁）起至清
    償日止，按年息5 ％計算之利息，同為有據。
五、綜上所述，原告依民法消費借貸之法律關係，請求被告給付
    280,000元，及自110年9月16日起至清償日止，按週年利率5
     ％計算之利息，為有理由，應予准許。
六、本件係就民事訴訟法第427 條適用簡易訴訟程序所為被告敗
    訴之判決，爰依同法第389 條第1 項第3 款規定，依職權宣
    告假執行。
七、訴訟費用負擔之依據：民事訴訟法第78條。
中　　華　　民　　國　　111 　年　　4 　　月　　15　　日
                  桃園簡易庭  法  官  顏嘉漢
以上為正本係照原本作成。
如不服本判決，應於送達後20日內，向本院提出上訴狀並表明上
訴理由，如於本判決宣示後送達前提起上訴者，應於判決送達後
20日內補提上訴理由書（須附繕本）。
如委任律師提起上訴者，應一併繳納上訴審裁判費。   
中　　華　　民　　國　　111 　年　　4 　　月　　15　　日
                              書記官  楊上毅